【裁判字號】    92,基小,758
【裁判日期】    921027
【裁判案由】    
【裁判全文】
臺灣基隆地方法院基隆簡易庭小額民事判決  九十二年度基小字第七五八號
    原      告  藍天麗地公寓大廈管理委員會
    法定代理人  乙○○
    訴訟代理人  甲○○
    被      告  丁○○
                丙○○
右當事人間請求給付管理費事件，本院判決如左：
    主    文
被告丁○○應給付原告新台幣伍萬柒仟捌佰壹拾元，及自民國九十二年九月十三日起
至清償日止，按週年利率百分之五計算之利息。
被告丙○○應給付原告新台幣貳萬伍仟貳佰元，及自民國九十二年九月十六日起至清
償日止，按週年利率百分之五計算之利息。
訴訟費用新台幣壹仟貳佰貳拾伍元由被告負擔。
本判決得假執行。
    理由要領
一、原告起訴主張被告係原告社區（藍天麗地社區）內區分所有權人，依區分所有權
    人會議決議，各區分所有權人每月應繳交管理費每坪新台幣（下同）四十元，惟
    被告丁○○自民國八十七年十一月起至九十一年三月止，積欠管理費五萬七千八
    百十元，被告丙○○自八十七年一月起至八十八年八月止，積欠管理費二萬五千
    二百元。雖經原告多次催繳均置之不理，爰訴請被告二人如數給付等語。
二、被告丁○○則抗辯稱其甚久未住在該處，房屋業已遭法院查封等語，被告丙○○
    則以其所有在原告社區之房屋已於八十八年間被法院查封拍賣等語，資為抗辯。
三、本件被告二人對於原告所主張欠繳管理費之事實，並不爭執，兩造之爭點厥為被
    告之房屋已遭法院查封或拍賣，有無繳納管理費之義務。按法院查封債務人之財
    產，僅在禁止債務人就查封標的物加以處分，而法院拍賣債務人之財產，不過代
    替債務人居於出賣人之地位，債務人對於查封、拍賣標的物仍為所有權人。本件
    被告丁○○所有坐落原告社區之房屋於八十八年九月三日遭法院查封，被告丙○
    ○所有房屋則係八十八年八月三十一日經法院拍賣，有基隆市安樂地政事務所異
    動索引在卷足憑，是被告丁○○仍為區分所有權人，被告丙○○在拍賣標的物拍
    定並移轉所有權之前亦為區分所有權人。被告二人抗辯稱房屋遭查封、拍賣，無
    需繳納管理費云云，顯非可採。
四、按公寓大廈除應成立管理委員會或推選管理負責人，為管理之主體，以管理公寓
    大廈之公共事務外，並應設置公共基金，以為管理之經費，其來源包括區分所有
    權人依區分所有權人會議決議繳納之管理費及其他應分擔或負擔之費用。如區分
    所有權人或住戶積欠應繳納之公共基金或應分擔或其他應負擔之費用已逾二期或
    達相當金額，經定相當期間催告仍不給付者，管理負責人或管理委員會得訴請法
    院命其給付應繳之金額及遲延利息，公寓大廈管理條例第二十七條、第十八條、
    第二十一條分別定有明文。本件被告二人為「藍天麗地社區」之區分所有權人且
    積欠管理費未繳已如上述，則原告訴請被告二人給付積欠之管理費即無不當。
五、綜據上述，原告請求被告丁○○給付五萬七千八百十元，請求被告丙○○給付二
    萬五千二百元及各自起訴狀繕本送達翌日（九十二年九月十三日、九十二年九月
    十六日）起至清償日止，按週年利率百分之五計算之利息，為有理由，應予准許
    。
六、本件係依小額訴訟程序為被告敗訴之判決，依民事訴訟法第四百三十六條之二十
    ，應依職權宣告假執行。
七、本件訴訟費用額一千二百二十五元（裁判費九百十四元、送達郵費三百十一元）
    由被告負擔。
中      華      民      國    九十二  年      十      月    二十七      日
~B臺灣基隆地方法院基隆簡易庭
~B        法      官  陳培仁
右正本證明與原本無異。
對於本件判決如有不服，應於收受送達後二十日內向本院提出上訴書狀，上訴於本院
合議庭，並按他造當事人之人數附具繕本。
當事人之上訴，非以判決違背法令為理由不得為之，上訴狀應記載上訴理由，表明下
列各款事項：
(一)原判決所違背之法令及其具體內容。
(二)依訴訟資料可認為原判決有違背法令之具體事實。
中      華      民      國    九十二  年      十      月      三十      日
~B        法院書記官  林婉瑩


司法院資訊處製作；財團法人民間司法改革基金會備份。
